【裁判字號】    92,易,711
【裁判日期】    920922
【裁判案由】    毒品危害防制條例
【裁判全文】
臺灣臺中地方法院刑事判決                          九十二年度易字第七一一號
    公  訴  人  臺灣臺中地方法院檢察署檢察官
    被      告  甲○○
右列被告因違反毒品危害防制條例案件，經檢察官提起公訴（九十二年度偵緝字第一
九一號），本院判決如左：
    主  文
甲○○持有第二級毒品，累犯，處有期徒刑拾月。扣案之安非他命驗餘淨重壹佰點零
伍公克（包裝重伍點陸公克）均沒收銷燬。
    事  實
一、甲○○有違反麻醉藥品管理條例、竊盜、偽造文書、毒品危害防制條例等前科，
    其中於民國（下同）八十七年間因竊盜案件，經本院判處有期徒刑七月，復經臺
    灣高等法院臺中分院判處上訴駁回確定，於八十八年六月二十三日執行完畢，又
    於八十八年間因偽造文書案件，經本院判處有期徒刑三月確定，接續前案執行，
    於八十八年九月二十三日執行完畢，竟仍不知悔悟，其基於持有安非他命犯意，
    於九十年十月二日二十二時三十分後不詳時間起，將其持有之第二級毒品安非他
    命毛重一０七點八公克（驗餘淨重一００點０五公克，包裝重五點六公克）藏放
    在臺中市○○區○○里○○路五號居處之房間內，嗣於九十一年二月五日二十一
    時四十五分許，為警持搜索票，在上址甲○○使用之房間之工作桌上之黑色皮包
    內，扣得第二級毒品安非他命二包毛重六十三公克及三十七點二公克，另在房間
    左側床下扣得之黑色皮包內，扣得第二級毒品安非他命三小包毛重七點六公克、
    第一級毒品海洛因毛重０點九公克（驗餘淨重０點七二公克，包裝重０點一七公
    克，甲○○涉犯持有第一級毒品海洛因犯行，業經檢察官以九十一年度偵緝字第
    九六四號為不起訴處分）及塑膠杓二只、塑膠小空袋五十九只。
二、案經臺中縣警察局烏日分局報請臺灣臺中地方法院檢察署檢察官偵查起訴。
    理  由
一、訊據被告甲○○矢口否認右揭時地持有安非他命犯行，先辯稱：查獲時不在家，
    被查獲的毒品安非他命可能是之前施用時留下來的云云；後又辯稱：不知安非他
    命是誰的，不是我的，跟我無關；八十九年我就已經搬到彰化去住，九十一年九
    月才又搬回安非他命住處。查獲毒品的房間沒有人住，之前租給別人云云。惟查
    ：
（一）本件扣案之安非他命結晶五包經送驗結果，均含有甲基安非他命成分，合計淨
      重一００點０五公克，包裝重五點六公克，鑑驗後餘重一００點０五公克，有
      法務部調查局九十二年四月十五日調科壹字第０九二六二六０三八三０號檢驗
      通知書可佐。又其中扣案安非他命二大包（毛重六十三公克及三十七點二公克
      ）係在被告房間內工作桌上之一只黑色皮包中起獲，另扣案安非他命三小包（
      合計毛重七點六公克）係在床下之黑色皮包內查獲一節，業據證人即被告之子
      乙○○於查獲當日之警訊中證稱：警方在我父親甲○○從事家電修理工作處所
      房間工作桌上，扣得黑色皮包內有安非他命大包毛重六十三公克，安非他命中
      包毛重三十七點二公克；在房內左側床下扣得黑色皮包內有安非他命三小包毛
      重七點六公克，海洛因一包毛重０點九公克，及塑膠杓二支、塑膠小空袋五十
      九只。該查獲毒品之場所係甲○○從事家電修理工作處所，平日有人出入，但
      我不知他們姓名及居住何處，要問我父親甲○○才知道。我父親在彰化市戶籍
      地只是寄戶口，平日都與我們住在臺中市○○區○○路五號。我今天晚上七點
      多看見我父親後，就不知道他去哪裡等語（九十二年二月五日警訊，九十一年
      度毒偵字第九六八號卷，下稱偵卷第十、十一頁），於偵訊對查獲毒品是在父
      親甲○○之房間內查獲乙節亦不否認（九十一年七月十八日偵訊），於本院亦
      證稱查獲安非他命的房間係甲○○修東西的地方等語（九十二年八月二十五日
      本院訊問），且證人即被告之妻丙○○於本院亦證稱：查獲安非他命的房間是
      甲○○修東西的地方等語（九十二年八月二十五日本院訊問），復有查獲現場
      照片及現場圖可資佐證（偵卷第十九、二十頁），倘被告非經常使用該查獲安
      非他命的房間，豈可能有被告朋友經常在此出入？被告又豈知出入之人為何人
      ？又證人乙○○、丙○○係被告之子及妻，倘查獲安非他命之房間非確實由被
      告所使用，乙○○、丙○○自無為上開證述之必要，足見被告於警方搜索時雖
      未在場，惟查獲地點之房間確係被告平日所使用，且被告於查獲前仍在查獲地
      點。又查獲之安非他命數量達五包，合計淨重一００點０五公克，其數量甚巨
      ，且其中二包毛重達一百公克之安非他命係放置於工作桌上，位置明顯，該房
      間既係被告平日所使用，被告於查獲前又在該查獲地點，其對查獲地點有數量
      逾一百公克之安非他命，自難諉為不知，其具持有故意亦明；再參以被告有多
      次施用毒品前科，其中前於八十七、八十九年間因施用毒品案件，經本院二次
      裁定觀察勒戒，且經執行後，均因無施用毒品傾向，先後由臺灣臺中地方法院
      檢察署檢察官於八十七年十一月二十四日以八十七年度偵字第二四二六八號，
      及於八十九年十二月十二日以八十九年度毒偵緝字第六四一號為不起訴處分確
      定，被告再於九十年十月二日或前四日內某時，再施用第二級毒品安非他命一
      次之犯行，並經本院以九十一年度易字第一五０七號判處有期徒刑六月，再經
      臺灣高等法院臺中分院於九十一年十二月三十一日以九十一年度上易字第一九
      八一號判決上訴駁回確定等情，有臺灣臺中地方法院檢察署刑案資料查註紀錄
      表及臺灣高等法院臺中分院九十一年度上易字第一九八一號判決在卷可佐，則
      被告既有多次施用安非他命前科，顯見其應有取得安非他命之來源管道，本件
      扣案之安非他命確係被告所持有，應堪認定。
（二）又被告前於九十年十月二日或前四日內某時施用第二級毒品安非他命犯行，並
      經本院以九十一年度易字第一五０七號判處有期徒刑六月，再經臺灣高等法院
      臺中分院於九十一年十二月三十一日以九十一年度上易字第一九八一號判決上
      訴駁回確定等情，有臺灣臺中地方法院檢察署刑案資料查註紀錄表、臺灣高等
      法院臺中分院九十一年度上易字第一九八一號判決在卷可佐；查本件查扣之安
      非他命逾百公克，數量甚鉅，被告於九十年十月二日施用安非他命後逾四月，
      再於九十一年二月五日為警查獲本件扣案安非他命，顯係於前開施用安非他命
      犯行後，再另行起意持有本件安非他命，自非前開施用毒品案件起訴效力所及
      ，其理亦明。
（三）被告先辯稱：被查獲的毒品安非他命，可能是之前施用時留下來的云云；後又
      辯稱：不知安非他命是誰的，不是我的，跟我無關；八十九年我就已經搬到彰
      化去住，九十一年九月才又搬回。查獲毒品的房間沒有人住，之前租給別人云
      云。惟查，查獲之安非他命數量甚鉅，被告對其是否持有該安非他命斷無可能
      記憶不清，倘非被告所持有，被告自無可能於偵訊及本院辯稱：可能是之前吸
      食剩的云云（九十一年十月十四日偵訊、九十二年三月十八日、同年四月十四
      日本院訊問）；被告雖再改口辯稱；不是我的，房間之前租給蔡先生云云，並
      提出與「丁○○」之租賃契約書為證（附於九十一年度他字第一二五０號證物
      袋），惟依該租賃契約所載，承租期間係八十八年五月十一日起至九十年五月
      十日止，而本件係於九十一年二月五日所查獲，距上揭承租人搬離已近九月，
      是尚難認係前開承租人所持有，且本件查獲之安非他命有二大包係在工作桌上
      之明顯處所查獲，顯應為日常使用該房間及工作桌之被告所知悉，雖該處出入
      之人甚多，然查獲之安非他命數量甚鉅，一般人自無任意放置之理，被告所辯
      顯非可採。事證明確，被告右揭持有安非他命犯行堪予認定。
二、核被告甲○○所為，係犯毒品危害防制條例第十一條第二項之持有第二級毒品罪
    。查被告有違反麻醉藥品管理條例、竊盜、偽造文書、毒品危害防制條例等前科
    ，其中於八十七年間因竊盜案件，經本院判處有期徒刑七月，復經臺灣高等法院
    臺中分院判處上訴駁回確定，於八十八年六月二十三日執行完畢，又於八十八年
    間因偽造文書案件，經本院判處有期徒刑三月確定，接續前案執行，於八十八年
    九月二十三日執行完畢，有臺灣臺中地方法院檢察署刑案資料查註紀錄表在卷可
    佐，其於五年以內再犯本件有期徒刑以上之罪，為累犯，應依刑法第四十七條規
    定加重其刑。爰審酌被告年逾五十，其有多次施用毒品記錄，本件猶再持有安非
    他命，又持有之數量逾百公克，數量甚巨，暨考其犯罪之方法、犯後態度等一切
    情狀，量處如主文所示之刑。
三、扣案之安非他命驗餘後淨重一００點０五公克（包裝重五點六公克），係被告持
    有之第二級毒品，爰依毒品危害防制條例第十八條第一項前段沒收銷燬。又另扣
    案之塑膠杓及塑膠空袋，既無證據證明係被告所有供持有安非他命所用之物，自
    不予宣告沒收，附此敘明。
四、移送併辦（九十二年度偵字第七一八四號）意旨略以：被告於不詳時間起，取得
    第二級毒品安非他命三包、ＭＤＭＡ十七顆後，將之藏放於臺中市○○路五號對
    面工寮內。嗣於九十一年八月九日凌晨一時許，在上址工寮內為警查獲，並扣得
    安非他命三包、ＭＤＭＡ十七顆，因認被告甲○○涉犯持有第二級毒品罪嫌云云
    ，經查，訊據被告矢口否認該案查獲之安非他命三包為其所有，又上開安非他命
    及ＭＤＭＡ之查獲地點，其中安非他命二包係在工寮入門地上查獲，另一包安非
    他命及ＭＤＭＡ十七顆係在工寮內抽屜查獲，有警員簡明德出具之職務報告可佐
    （九十二年度毒偵字第二三七七號卷第十一頁），而查獲時現場工寮內尚有李嘉
    鋒、陳四川、陳延輝、洪國安四人，該四人經採尿送驗結果，均呈甲基安非他命
    陽性反應，有臺中市衛生局煙毒尿液檢驗成績書在卷可佐（九十二年度偵字第七
    一八四號第二十頁），足見上開在場之人均有於查獲前四日內施用安非他命之犯
    行，則依查獲之安非他命及ＭＤＭＡ，雖係在被告居住之工寮內所查獲，且在場
    證人洪國安、陳延輝、陳四川於警訊均供稱：應該是甲○○的云云，證人李嘉鋒
    於警訊亦否認係其所有等語，惟依安非他命及ＭＤＭＡ放置之確切位置係地上及
    抽屜，並非隱避而僅能為熟悉工寮環境之人所放置，而為在場之人均有可能放置
    之處，並無證據足資認定查扣之安非他命及ＭＤＭＡ應係被告所放置，且在場之
    人均有施用安非他命之犯行而有持有安非他命之可能，亦有持有ＭＤＭＡ之可能
    ，則在場之人均有可能持有而放置於查獲工寮之入門地上或抽屜，尚難僅因該安
    非他命及ＭＤＭＡ係在被告居住工寮內查獲，而無其他積極證據證明下，遽即推
    定係被告所持有，是此部分應認犯罪不能證明，而與前開起訴並有罪之持有安非
    他命犯行部分，無連續犯之裁判上一罪關係，復未據起訴，本院自不得審究，應
    退回檢察官另行偵查處理，附此敘明。
據上論斷，應依刑事訴訟法第二百九十九條第一項前段，毒品危害防制條例第十一條
第二項、第十八條第一項前段，刑法第十一條前段、第四十七條，判決如主文。
中      華      民      國    九十二    年      九月    二十二    日
                                        臺灣臺中地方法院刑事第十二庭
                                            法  官    黃  家  慧
右正本證明與原本無異。
如不服本判決，應於送達後十日內向本院提出上訴狀(須附繕本)，上訴於臺灣高等
法院臺中分院。
                                            書記官
中      華      民      國    九十二    年      九      月    二十三    日
附論罪科刑法條
毒品危害防制條例第十一條第二項
持有第二級毒品者，處二年以下有期徒刑、拘役或新臺幣三萬元以下罰金。


司法院資訊處製作；財團法人民間司法改革基金會備份。
